# 关于反向购买的会计处理

提问人：xiaorui320114 时间：2017-11-06 10:05:50
请教陈版主，根据财会函[2008]60号，如果反向购买上市公司，上市公司为净壳的，购买企业应按照权益性交易的原则进行处理，不得确认商誉或当期损益。那现在如有一上市公司进行资产置换，置换出的资产为上市公司全部资产，即变为净壳，那么此种情况下，是否也要按财会函[2008]60号的要求进行处理；另一问题：置换前后，该上市公司的实际控制人保持不变（该实际控制人是置换前通过协议转让获得上市公司控制权的），实际控制人不变是否会影响会计处理？谢谢

回答人：chenyiwei
该实际控制人取得上市公司控制权和上市公司置出全部资产是否为一揽子交易，即取得控制权时就明确了整体资产置换的业务计划？
如果是，则应把这两个步骤作为一个整体，作为净壳交易的反向购买处理。

提问人：xiaorui320114 时间：2017-11-07 13:58:18
谢谢陈版主。我再确认一下，如果该实际控制人获得控制权的时间不足一年，也不是一揽子交易，那置换进来该实际控制人的体外资产时，还是要按照非同一控制下的企业合并来处理，即还是要确认商誉或损益？虽然此时上市公司已是净壳。是否有明确的规则，财会函[2008]60号、财会便[2009]17号都没有明确一揽子交易的处理

回答人：chenyiwei
这种情况下还是按同一控制下合并处理，因为日后各方将持续处于该实际控制人的控制下，且目前的资产置入完全是在实际控制人主导下进行的。